【裁判字號】    98,交抗,449
【裁判日期】    980429
【裁判案由】    聲明異議
【裁判全文】
臺灣高等法院臺中分院刑事裁定         98年度交抗字第449號
抗  告  人
即受處分人  甲○○
上列抗告人因聲明異議案件，不服臺灣彰化地方法院中華民國
98年4月2日所為裁定（98年度交聲字第414號）提起抗告，本院
裁定如下：
    主  文
抗告駁回。
    理  由
一、本件抗告意旨略以：抗告人即受處分人（下稱抗告人）飲用
    提神飲料，致所測出之酒精濃度超過0.25亳克，而被吊銷駕
    駛執照，本於一罪不兩罰原則下，請鈞院僅吊銷營業大客車
    駕駛執照，不要吊銷小客車駕駛執照等語。
二、按汽車駕駛人，駕駛汽車經測試檢定酒精濃度超過規定標準
    者，處15,000元以上6,0000元以下罰鍰，並當場移置保管該
    汽車及吊扣其駕駛執照1 年；汽車駕駛人駕駛營業大客車有
    前項應受吊扣情形者，吊銷其駕駛執照；汽車駕駛人駕駛營
    業大客車，曾依第35條第2項規定吊銷駕駛執照者，4年內不
    得考領駕駛執照，道路交通管理處罰條例第35條第1項第1款
    、第2項、第67條第2項後段分別定有明文。
三、經查：
  (一)抗告人駕駛車牌號碼398-LL號營業遊覽大客車，於民國98年
    3月25日凌晨3時3分許，行經臺76線西向27.4公里處，有「
    酒後駕車經檢測呼氣酒精濃度為每毫升0.31公克」之違規行
    為，為警掣單舉發，並經原處分機關依道路交通管理處罰條
    例第24條第1項第2款、第35條第1項第1款、第67條第2項之
    規定，於98年3月26日以彰監四字第裁64-Z00000000號裁決
    書裁處罰鍰22500元，吊銷駕駛執照，4年內禁考，並施以道
    安講習等情，為抗告人所不爭執，且有內政部警政署國道公
    路警察局公警局交字第Z00000000號號舉發違反道路交通管
    理事件通知單、前開違反道路交通管理事件裁決書各1紙在
    卷可稽（見原審卷第6、7頁）。再者，上開對抗告人施測型
    號為RBTⅣ、器號為019658/071685之「呼氣酒精測試器」，
    檢定之日期為98年2月26日，檢定有效期限為1年，亦有經濟
    部標準檢驗局之「呼氣酒精測試器檢定合格證書」在卷可憑
    ，是抗告人前開違規之事實足堪認定。
  (二)綜上所述，抗告人所辯均無可採，其於酒後呼氣酒精濃度已
    逾法定標準，仍駕駛營業大客車行駛於道路，直至舉發時、
    地，始為警盤檢查獲之事實，洵堪認定，原處分機關以抗告
    人駕駛營業大客車酒精濃度超過規定標準之違規事實明確，
    依前揭道路交通管理處罰條例之規定，裁處異議人罰鍰2250
    0元、吊銷駕駛執照、4年內禁考等處分，經核並無不當，原
    審法院裁定駁回抗告人之聲明異議，亦無不合，抗告人徒執
    陳詞提起本件抗告，任意指摘原裁定不當，為無理由，應予
    駁回。
四、據上論結，爰依道路交通案件處理辦法第26條，刑事訴訟法
    第412條，裁定如主文。
中    華    民    國    98    年     4    月    29    日
            刑事第五庭  審判長法  官  趙  春  碧
                              法  官  賴  恭  利
                              法  官  何  秀  燕
以上正本證明與原本無異。
不得抗告。
                              書記官  郭  振  祥
中    華    民    國    98    年     4    月    29    日


司法院資訊處製作；財團法人民間司法改革基金會備份。
